臺灣雲林地方法院刑事判決　　　　　　　 94年度易字第471號
公　訴　人　臺灣雲林地方法院檢察署檢察官
被　　　告　壬○○
上列被告因竊盜案件，經檢察官提起公訴（94年度偵字第3061號
），本院判決如下：
    主  文
壬○○連續竊盜，處拘役伍拾玖日，如易科罰金，以佰元折算
壹日。緩刑貳年。
    事  實
一、壬○○基於意圖為自己不法所有之概括犯意，自民國94年4
    月5 日21時起，迄94年6 月10日22時40分止，連續在附表一
    、二所示時、地，竊取附表一、二所示機車及車牌，得手後
    ，置於雲林縣斗六市○○里○○路64號住處，並供己代步使
    用。嗣於94年7 月12日11時30分許，壬○○騎乘重型機車（
    原車牌號碼為NIE-957 號，但懸掛FZN-329 號車牌）行經雲
    林縣斗六市○○里○○街與力行街口處，遭警查獲，並在其
    住處，扣得附表一、二所示機車及車牌。
二、案經丁○○、戊○○訴由雲林縣警察局移送臺灣雲林地方法
    院檢察署檢察官偵查起訴。
    理  由
一、訊據被告壬○○固坦承於上揭時地，遭警查獲騎乘贓車，並
    扣得附表一、二所示機車及車牌等情。惟否認有何竊盜犯行
    ，辯稱：我是撿拾回收物，那些東西放在路邊，經過時，路
    人跟我說這是沒有人要的，可以清走，基於環保考量，便撿
    拾回去，並未偷牽，那些舊東西均堆置在住處，以後準備要
    還給人家云云（詳本院卷12頁）。惟查，被害人丁○○等7
    人所有機車及車牌，於附表一、二所示時地失竊之事實，業
    據被害人丁○○等7 人於警詢指訴明確（詳警卷8 至20頁，
    偵卷15 -16頁），並有機車失竊資料個別查詢表6 張、贓物
    領據7 張及現場查獲照片16張在卷可稽（詳警卷25至30、33
    至37 、39 至46頁，偵卷17、18頁），堪信屬實。又附表一
    所示機車，為1993年份至1995年份，雖非新穎，但應可使用
    ，且車主發現機車遭竊後，立即向警察機關報案之事實，亦
    據附表一所示被害人於警詢供述甚明。依此，附表一所示機
    車，均具有財產價值，至為明確。況且，附表一所示機車失
    竊地點，非位於荒郊野外，而係在雲林縣斗六市街道區，應
    無任何外部客觀情況，足以讓被告誤認為無主物。被告竟使
    附表一所示機車離開現場，放置在其上揭住處，即屬竊盜甚
    明。此外，附表二所示機車車牌，通常牢固附著在機車後面
    ，非經刻意取下，難以自然掉落。被告將附表二編號二車牌
    ，懸掛在附表一編號一重型機車上，其目的顯然在掩飾其竊
    盜犯行，益證被告有自行拆卸及安裝車牌之能力。附表二所
    示車牌，亦當屬被告所竊無誤。被告辯稱：係在垃圾袋內拾
    獲車牌云云（詳本院卷23頁），即與事理不符，不足採信。
    綜上，本件事證明確，被告犯行，堪以認定。
二、核被告所為，係犯刑法第320 條第1 項竊盜罪。其所為數竊
    盜行為，時間緊接，所犯罪名相同，顯係出於概括之犯意為
    之，為連續犯，爰依刑法第56條之規定以一罪論，並加重其
    刑。爰審酌被告年已67歲，見他人機車放置路旁，為代步使
    用，而竊取他人機車，不尊重他人財產權，及竊取他人機車
    車牌，暨犯後否認犯行等一切情狀，量處如主文所示之刑，
    並諭知如易科罰金之折算標準。又被告未曾受有期徒刑以上
    刑之宣告，有台灣高等法院被告前案紀錄表在卷可參。經此
    教訓，被告應知惕勵，信無再犯之虞，因認被告所受宣告之
    刑，以暫不執行為適當，爰依刑法第74條第1 款規定，併予
    宣告被告緩刑2 年，以啟自新。
據上論斷，應依刑事訴訟法第299 條第1 項前段，刑法第56條、
第320 條第1 項、第41條第1 項前段、第74條第1 款，罰金罰鍰
提高標準條例第1 條前段、第2 條，判決如主文。
本案經檢察官辛○○到庭執行職務
中　　華　　民　　國　　94　　年　　11　　月　　24　　日
                  刑事第二庭    審判長法  官  林  輝  煌
                                      法  官  李  明  鴻
                                      法  官  柯  志  民
以上正本證明與原本無異。
如不服本判決，應於判決送達後10日內，向本院提出上訴狀。
                                      書記官　魏  輝  碩
中　　華　　民　　國　　94　　年　　11　　月　　24　　日
附表一：機車部分
┌──┬────────┬─────┬────────────┬────┐
│編號│竊盜物品　　　  │竊盜時間　│竊盜地點　　　　　      │持有人　│
├──┼────────┼─────┼────────────┼────┤
│一　│NIE ─957 號重型│94年4月5日│雲林縣斗六市○○路與中山│丁○○　│
│　　│機車（1994年份）│21時　　　│路口　　　　　　　　　　│　　　　│
├──┼────────┼─────┼────────────┼────┤
│二　│NTT ─059 號重型│94年5月6日│雲林縣斗六市○○路首都遊│丙○○　│
│　　│機車（1995年份）│22時30分　│藝場前　                │　　　　│
├──┼────────┼─────┼────────────┼────┤
│三　│FAS ─809 號重型│94年5月7日│雲林縣斗六市○○街2號前 │乙○○　│
│　　│機車（1993年份）│14時　　　│　　　　　　　　　　　　│　　　　│
├──┼────────┼─────┼────────────┼────┤
│四　│MKN ─610 號重型│94年6月1日│雲林縣斗六市○○路80號前│甲○○　│
│　　│機車（1993年份）│6時　　　 │　　　　　　　　　　　　│　　　　│
├──┼────────┼─────┼────────────┼────┤
│五　│JKA ─449 號重型│94年6月10 │雲林縣斗六市○○街10號前│己○○　│
│　　│機車（1994年份）│日22時40分│　　　　　　　　　　　　│　　　　│
└──┴────────┴─────┴────────────┴────┘
附表一：車牌部分
┌──┬────────┬─────┬────────────┬────┐
│編號│竊盜物品　　　　│竊盜時間　│竊盜地點　　　　　      │持有人　│
├──┼────────┼─────┼────────────┼────┤
│一　│MKF ─047 號車牌│不詳　　　│不詳　　　　　　　　　　│庚○○○│
├──┼────────┼─────┼────────────┼────┤
│二　│FZN ─329 號車牌│不詳　　　│不詳　　　　　　　　　　│戊○○　│
└──┴────────┴─────┴────────────┴────┘
論罪之法條全文：
刑法第320條
意圖為自己或第三人不法之所有，而竊取他人之動產者，為竊盜
罪，處五年以下有期徒刑、拘役或五百元以下罰金。
意圖為自己或第三人不法之利益，而竊佔他人之不動產者，依前
項之規定處斷。
前二項之未遂犯罰之。
